【裁判字號】    92,交易,146
【裁判日期】    920530
【裁判案由】    公共危險
【裁判全文】
臺灣板橋地方法院刑事判決                        九十二年度交易字第一四六號
    公  訴  人  臺灣板橋地方法院檢察署檢察官
    被      告  甲○○
右列被告因公共危險案件，經檢察官提起公訴（九十一年度偵字第二二一三九號），
本院判決如左：
    主  文
甲○○無罪。
    理  由
一、公訴意旨略以：被告甲○○明知於服用酒類物品後，不能為安全駕駛時，不得駕
    駛動力交通工具，竟在服用酒類物品後，而不能為安全駕駛之際，於民國九十一
    年十月九日凌晨一時六分許，騎乘車號：ＧＪＰ－八九二號之重機車，行經臺北
    縣新莊市○○路底，為警當場查獲，因認被告甲○○涉犯刑法第一百八十五條之
    三之服用酒類不能安全駕駛動力交通工具而駕駛之公共危險罪嫌。
二、按犯罪事實應依證據認定之，無證據不得推定其犯罪事實；又不能證明被告犯罪
    者，應諭知無罪之判決，刑事訴訟法第一百五十四條、第三百零一條第一項分別
    定有明文。
三、公訴人認被告甲○○涉犯本件酒後駕車之公共危險罪嫌，無非以被告於警訊中之
    自白、刑法第一百八十五條之三案件測試觀察紀錄表一紙及酒精測定值紀錄紙一
    紙為其主要論據。訊據被告甲○○堅決否認有此酒後駕車之公共危險犯行，辯稱
    ：本件案發當時伊並未酒後騎乘機車經警攔檢查獲，伊係不喝酒的，本案警訊筆
    錄及酒精測定值紀錄紙上「甲○○」之簽名並非伊所簽，伊從未曾至新莊分局交
    通分隊制作過警訊筆錄，亦未曾至地檢署應訊，伊並無酒後駕車等語。經本院當
    庭採取被告甲○○之指紋，並將本件警訊時應訊之人之指紋送請內政部警政署刑
    事警察局鑑定結果，本件偵查卷宗內警訊筆錄、酒精測定值紀錄紙、口卡片及逮
    捕通知聯上「甲○○」簽名處所按捺之指紋，與本院當庭所採取被告甲○○之指
    紋卡指紋比對結果均不符，復經輸入電腦比對再由人工確認結果，與該局檔存乙
    ○○（男，四十七年十月十日生，國民身分證統一編號：Ｚ000000000
    號）指紋卡之左拇指指紋相符乙節，有內政部警政署刑事警察局九十二年四月十
    六日刑紋字第０九二００五七０九０號鑑驗書一份附卷足稽，堪認被告甲○○並
    非本案酒後駕車觸犯公共危險罪之犯罪行為人，惟因本件檢察官所提出之起訴書
    業已記載被告甲○○之姓名、性別、年齡、國民身分證統一編號及住居所，表明
    本件起訴之對象係遭冒名之被告甲○○，且該冒名之人（即乙○○）僅於警訊時
    到庭應訊，並未曾於檢察官偵查中到庭應訊，尚難認檢察官起訴所指被告之人係
    乙○○。本案檢察官起訴之對象既為被告甲○○，本院自應對被告甲○○為實體
    判決，尚不得解為起訴書記載之被告姓名、年籍、國民身分證統一編號及住居所
    均遭他人冒用，惟於起訴時尚無其他足資辨別冒用者之特徵下，法院得自行查明
    冒用者之真實姓名、身分，逕加以更名審判（臺灣高等法院八十九年度上易字第
    四五四七號刑事判決可資參照）。是本案情形與冒名之人於檢察官偵查中冒名應
    訊，經檢察官以「人」為起訴對象，而非以「姓名」為起訴對象起訴後，法院可
    逕將判決書當事人欄之姓名更正為冒名之人，並註明其係冒用被冒名者姓名之情
    形不同（最高法院九十一年度臺上字第二二二一號判決足資參考）。從而，本案
    起訴之對象既係遭冒名之被告甲○○，法院審判之對象自應一致，而被告甲○○
    既非於上述時地酒後駕車經警攔檢查獲之人，自難認被告甲○○有何酒後駕車之
    公共危險犯行。被告甲○○前開所辯應堪採信。此外，本案復查無其他積極證據
    足認被告甲○○涉有公訴人所指之公共危險罪行，揆諸前開說明，本件既不能證
    明被告犯罪，自應依法為被告無罪之諭知，以免冤抑。至本案實際犯罪行為人乙
    ○○所涉犯之公共危險及偽造文書罪嫌，應由檢察官另行偵辦，附此敘明。
據上論斷，應依刑事訴訟法第三百零一條第一項前段，判決如主文。
本案經檢察官伍逸康到庭執行職務。
中      華      民      國    九  十  二    年      五    月    三  十  日
                                  臺灣板橋地方法院刑事第一庭
                                      法      官  高  奕  驤
右正本證明與原本無異。
如不服本判決，應於判決送達後十日內向本院提出上訴狀 (應附繕本) ，上訴於
臺灣高等法院。
                                      書  記  官  廖  舜  宜
中      華      民      國    九  十  二    年      五    月    三  十  日


司法院資訊處製作；財團法人民間司法改革基金會備份。
